【裁判字號】    97,訴,1114
【裁判日期】    971217
【裁判案由】    毒品危害防制條例
【裁判全文】
臺灣高雄地方法院刑事判決              97年度訴字第1114號
公  訴  人  台灣高雄地方法院檢察署檢察官
被      告  丁○○
指定辯護人  陳忠勝律師
被      告  戊○○
選任辯護人  沈志祥律師
被      告  庚○○
選任辯護人  己○○律師
            江順雄律師
            黃建雄律師
上列被告因毒品危害防制條例案件，經檢察官提起公訴（97年度
偵字第8209號、第11285號、第17826號），本院判決如下：
    主  文
丁○○共同製造第三級毒品，處有期徒刑捌年。扣案如附表一編
號1 至13、附表二編號1 至14、21至27、附表三編號1 至5 、附
表四編號1 至27所示之物，均沒收。
戊○○幫助共同製造第三級毒品，處有期徒刑年陸月。
庚○○無罪。
    事  實
一、丁○○、癸○○、辛○○、壬○○及甲○○（以上4 人由本
    院另案審理中）均明知愷他命（Ketamine）係毒品危害防制
    條例第2 條第2 項第3 款所列之第三級毒品，不得製造，竟
    共同基於製造第三級毒品愷他命牟取不法利益之犯意聯絡，
    於97年2 月中旬，由癸○○負責統籌、購買製造器具、原料
    及提供資金，並教導辛○○、甲○○、壬○○製造愷他命之
    技術，以此方法共同籌組愷他命製造工廠；戊○○知悉癸○○從事製造愷他命之犯行，仍基於幫助製造愷他命之犯意，
    出面洽詢承租製造愷他命地點，及開車載送癸○○等人前往
    及離開製造愷他命地點。因製造愷他命第一、二階段易產生
    異味，為避免遭他人發現，戊○○便透過丙○○（由檢察官
    另案偵辦中），由癸○○出面向不知情之庚○○（理由詳後
    述）以1 年新臺幣（下同）150,00 0元之代價，承租庚○○
    坐落在雲林縣古坑鄉棋盤村崁頂山區不詳地號上之柳丁採收
    權及土地使用權（包括電表編號00-0000-00之農舍工寮、下
    稱農舍工寮），而將農舍工寮充作製造愷他命第一、二階段
    工廠。癸○○、丁○○、辛○○、壬○○、甲○○、戊○○
    等人於97年3 月初，駕駛3 部自小客車搬運製毒原料及製毒
    設備前往農舍工寮後，戊○○隨即駕車離去。嗣癸○○等人
    準備進行第三級毒品愷他命之第一、二階段製造，因上開農
    舍工寮之電壓問題，以致可供第一階段使用之加熱攪拌機故
    障，無法繼續製造，乃由戊○○駕車上山載送癸○○、丁○○、辛○○、壬○○、甲○○下山。迨至加熱攪拌機修理完
    畢，於97年3 月7 日，由戊○○駕車載癸○○、丁○○、辛○○、壬○○、甲○○進入農舍工寮，戊○○隨即駕車離去
    ，由癸○○負責指揮及技術傳授，指示丁○○、辛○○、壬○○及甲○○進行第三級毒品愷他命之第一、二階段製造，
    過程中將鹽酸羥亞胺與苯甲酸乙酯溶劑混合後，加熱180 度
    C 經3 小時以上攪拌，呈咖啡色泥狀物（即俗稱異構化階段
    ），嗣將異構化階段合成之愷他命半成品加入大量純水加熱
    至沸騰，過濾去除油脂後，再加入氨水攪拌產生大量白色泡
    沫，再濾除液體取泡沫粉末，弄乾後呈類似白色牛奶粉狀後
    ，癸○○於97年3 月8 日16時10分許，以000 0000000 號行
    動電話撥打戊○○所使用0000000000號之行動電話，要其駕
    車前往農舍工寮搭載癸○○、丁○○、辛○○、壬○○、及
    甲○○等人離開農舍工寮，再由辛○○、壬○○、甲○○及
    丁○○將愷他命粉狀半成品搬到屏東縣麟洛鄉○○街102 號
    丁○○住處藏放。嗣於97年3 月11日下午2 、3 時許起，由
    癸○○指導丁○○及甲○○，在前開俊賢街處所，將上開製
    成白色牛奶粉狀物品，加入酒精後加熱至沸騰，再加入鹽酸
    ，隨即倒入玻璃盆內冷卻，濾取結晶，使之純化即製成愷他
    命成品（俗稱純化階段即再結晶階段，去除雜質並將愷他命
    純化），至同日晚間6 時許止，已完成部分結晶，因懷疑已
    有人報警等情，即由癸○○駕駛車牌號碼S7 -7966號自用小
    客車及甲○○駕駛車牌號碼S8-6239 號自用小客車，將製造
    所需之器具、化學藥品及前揭粉狀愷他命半成品等物，置入
    上開2 部自用小客車內即離去，再前往高雄市三民區○○○
    路92號9 樓之2 壬○○租屋處，由癸○○指導甲○○、辛○○、壬○○，繼續前開之製造過程。嗣由法務部調查局南部
    地區機動工作組及高雄市政府警察局刑警大隊所組成專案小
    組成員，於97年3 月11日晚間10時40分許起，陸續扣有附表
    一至五之物（扣押時間、地點、扣押物品均詳如附表一至五
    所示），始悉上情。
二、案經法務部調查局南部地區機動工作組及高雄市政府警察局
    報請台灣高雄地方法院檢察署檢察官偵查起訴。
    理  由
壹、證據能力部分
    被告以外之人於審判外之陳述，雖不符前4 條之規定，而經
    當事人於審判程序同意作為證據，法院審酌該言詞陳述或書
    面陳述作成時之情況，認為適當者，亦得作為證據，刑事訴
    訟法第159 條之5 第1 項定有明文。本件被告、辯護人與檢
    察官均對本院判決所引審判外陳述之證據能力，同意作為本
    案證據使用，本院審酌各該證據作成之情況，認為適當，爰
    依上開規定作為本案證據使用。
貳、認定犯罪事實所憑之證據及理由
一、被告丁○○部分
(一)、被告丁○○如何至農舍工寮，與共犯癸○○、甲○○、辛○○、壬○○共同參與愷他命第一、二階段製造，以及如何在
    屏東縣麟洛鄉○○街102 號住處與共犯癸○○、甲○○共同
    製造愷他命結晶之過程，嗣經由法務部調查局南部地區機動
    工作組及高雄市政府警察局刑警大隊所組成專案小組成員，
    查獲並扣有附表一至五所示之物等事實，迭據被告丁○○於
    調查站、偵查中及本院坦承不諱，核與證人即他案共犯癸○○於偵查中證述：我向庚○○承租雲林縣古坑鄉棋盤村崁頂
    山區之目的，係以該山區內之農舍工寮進行製造愷他命第一
    、二階段，有我、丁○○、甲○○、壬○○、辛○○，以鹽
    酸羥亞胺加苯甲酸乙酯後，加熱3 小時至180 度，呈咖啡色
    泥狀物，即為第一階段，嗣再加入純水加熱至90度，呈黃色
    狀，以濾布過濾去除油脂後，再加入氨水攪拌即有半成品浮
    粉在上面，吹乾後呈白色牛奶粉狀，即完成第二階段。嗣後
    我於97年3 月11日下午2 、3 時許，與甲○○、丁○○在屏
    東縣麟洛鄉○○街102 號作結晶，將粉狀物品，加入無水酒
    精後，加熱至沸騰，再加入鹽酸，倒在玻璃燒杯內自然會有
    結晶，即為第三階段，嗣因懷疑有人報警，才前往高雄市三
    民區○○○路92號9 樓之2 處，由我、甲○○、辛○○、壬○○，繼續作結晶等語（詳偵卷1 第289 頁至第292 頁、偵
    卷2 第53頁至第54頁）；於本院審理中證述：因為在製造愷
    他命過程會有臭味，須選擇偏僻不易被人發現之場所，透過
    被告戊○○之乾爹丙○○，向被告庚○○承租雲林縣古坑鄉
    棋盤村崁頂山區，以該山區內之農舍工寮作為製造愷他命第
    一、二階段之場所，承租期間為1 年即採收柳丁1 季，租金
    為150, 000元。我們到達農舍工寮時，由被告戊○○將車子
    開下山，我會再撥電話給被告戊○○開車上來載我們下山，
    因為在偏僻的地方停1 部車易引人注意，增加被查獲可能性
    ，而被告戊○○前後2 次均有至農舍工寮，並未留在現場，
    即駕車下山，第1 次因為機器壞掉，通知被告戊○○上山載
    我們下山。在農舍工寮進行製造愷他命第一、二階段，由我
    提供技術，並指揮被告丁○○、甲○○、壬○○、辛○○濾
    油、看守溫度維持180 度及煮純水，第一階段之過程即將鹽
    酸羥亞胺與苯甲酸乙酯混合後，加熱經3 小時以上，再加入
    大量純水加熱至90度，過濾去除油脂後，再加入氨水攪拌即
    有浮粉在上面，撈起後瀝乾後呈粉狀後，即完成第二階段。
    嗣於97年3 月11日下午2 時許起，在屏東縣麟洛鄉○○街10
    2 號丁○○住處作結晶，將粉狀物品，加入酒精後加熱至沸
    騰，隨即倒入碗內自然會有結晶，至下午5 、6 點時，已完
    成大約1 、20公斤愷他命之結晶成品，因懷疑有人報警，才
    前往高雄市三民區○○○路92號9 樓之2 處繼續作結晶等語
    （詳本院卷第366 頁至第374 頁）；共犯甲○○調查站中、
    偵查中及本院審理中（詳偵卷1 第301 頁至第305 頁；本院
    卷第234 頁至第236 頁、第320 頁至第327 頁）；共犯辛○○、壬○○於本院審理中證述之情節相符（詳本院卷第357
    頁至第364 頁），並有房屋租賃契約書、法務部調查局南部
    地區機動工作組搜索扣押筆錄、扣押物品目錄表、毒品初步
    檢驗報告單、法務部調查局雲林縣調查站搜索扣押筆錄、扣
    押物品目錄表、法務部調查局屏東縣調查站搜索扣押筆錄、
    扣押物品目錄表、高雄市政府警察局刑警察大隊搜索扣押筆
    錄、扣押物品目錄表、被告戊○○所使用之0000000000號行
    動電話通訊監察譯文及查獲照片等附卷可參，復有附表一至
    四所示之物扣案可憑。
(二)、扣案如附表一至四之物，經送法務部調查局鑑定，其結果如
    附表一至四備註欄所示，有法務部調查局於97年4 月23日調
    科壹字第09722150210 號鑑定書可證（詳偵卷1 第244 頁至
    第249 頁）。又一般愷他命六大階段製程為：一、格林納反
    應階段；二、取代階段；三、溴化階段；四、胺化階段；五
    、異構化階段；六、純化階段。而本案相關扣案物經送法務
    部調查局鑑定結果認：「依扣押物勘驗、檢驗結果及一般愷
    他命六大階段製程等綜合研析，本案係愷他命毒品製造最後
    二階段（異構化及純化）之地下工廠：(一)異構化階段：異構
    化製程係將原料HYDROXYIMINE HCI（俗稱鹽酸羥亞胺）溶於
    溶劑中加熱異構化成愷他命毒品。符合之扣押證物有燒杯、
    塑膠量筒、加熱裝置 (瓦斯爐)、 攪拌棒等器具設施。(二)純
    化階段：將異構化階段合成之愷他命經去除雜質及再結晶處
    理。符合之扣押證物有真空馬達、陶瓷漏斗、不鏽鋼濾網、
    鹵素燈電暖器、玻璃棒、濾紙、瓦斯爐、不鏽鋼盤、不銹鋼
    鍋、濾勺、玻璃濾瓶、陶瓷漏斗、PH值測定筆、鹽酸、酒精
    、杓子、氨水、不鏽鋼鍋、電子秤及查獲之愷他命結晶粉末
    和液態愷他命等證物。」等語，亦有上開法務部調查局鑑定
    書可稽，因此，依扣案附表一至四所示之物，本案已達異構
    化階段及純化階段。參以癸○○於偵查中及本院均證述：已
    完成部分結晶等語（詳偵卷1 第290 頁；本院卷第371 頁）
    ，及被告甲○○於本院證述：已完成部分結晶等語（詳本院
    卷第323 頁），以及本案扣有愷他命結晶，則本案確已製造
    出第三級毒品愷他命成品之事實，亦堪認定。是被告丁○○
    之自白與事實相符，應足採信。本件事證明確，被告丁○○
    犯行堪以認定，應依法論科。
二、戊○○部分
    訊據被告戊○○固坦承受癸○○委託，透過乾爹丙○○後，
    被告庚○○將雲林縣古坑鄉棋盤村崁頂山區不詳地號土地出
    租予癸○○，並分別於97年3 月初及97年3 月7 日、8 日駕
    車負責接運癸○○等人進出於該山區內之農舍工寮之事實，
    然則堅決否認有在場把風之行為，辯稱：我雖知道癸○○目
    等人承租該山區係要製造愷他命，但因車子停在山上容易引
    人注意，為避免他人查獲，我僅駕車負責接運癸○○等人上
    山及下山而已，我沒有在該山區內之農舍工寮擔任把風工作
    ，且本案製造愷他命過程我均未參與，僅係幫助犯等語。經
    查：
(一)、被告戊○○如何受癸○○之託，透過乾爹丙○○，由癸○○
    承租被告賴江河之雲林縣古坑鄉棋盤村崁頂山區不詳地號土
    地（包括農舍工寮），並分別於97年3 月初及97年3 月7 日
    、8 日駕車負責接運癸○○等人進出於農舍工寮內之事實，
    業據被告戊○○坦承在卷，核與被告丁○○於調查站、偵查
    中及本院審理中之供述；證人癸○○於偵查中及本院審理中
    ；甲○○於調查站中、偵查中及本院審理中；辛○○、壬○○於本院審理中證述之情節相符，復有被告戊○○使用
    00000000 00 號行動電話監察譯文在卷可稽。
(二)、查被告戊○○駕車負責接運癸○○、丁○○、辛○○、壬○○、甲○○之目的為何？究有無在農舍工寮把風？以及有無
    參與製造愷他命之過程？依證人癸○○於偵查中證述：我向
    庚○○承租雲林縣古坑鄉棋盤村崁頂山區之目的，係以該山
    區內之農舍工寮進行製造愷他命第一、二階段，有我、丁○○、甲○○、壬○○、辛○○，鹽酸羥亞胺加苯甲酸乙酯後
    ，加熱3 小時至180 度，呈咖啡色泥狀物，即為第一階段，
    嗣再加入純水加熱至90度，呈黃色狀，以濾布過濾去除油脂
    後，再加入氨水攪拌即有半成品浮粉在上面，吹乾後呈白色
    牛奶粉狀，即完成第二階段。嗣後我於97年3 月11日下午2
    、3 時許，與甲○○、丁○○在屏東縣麟洛鄉○○街102 號
    作結晶，將粉狀物品，加入無水酒精後，加熱至沸騰，再加
    入鹽酸，倒在玻璃燒杯內自然會有結晶，即為第三階段，嗣
    因懷疑有人報警，才前往高雄市明誠三民區一路92號9 樓之
    2 處，由我、甲○○、辛○○、壬○○，繼續作結晶等語（
    詳偵卷1 第289 頁至第292 頁、偵卷2 第53頁至第54頁）；
    於本院審理中證述：我們到達農舍工寮時，由被告戊○○將
    車子開下山，我會撥電話給被告戊○○開車上來載我們下山
    ，因為在偏僻的地方停1 部車易引人注意，增加被查獲可能
    性，而被告戊○○前後2 次均有至農舍工寮，並未留在現場
    ，即駕車下山，第1 次因為機器壞掉，通知被告戊○○上山
    載我們下山。在農舍工寮進行製造愷他命第一、二階段，由
    我提供技術，並指揮被告丁○○、甲○○、壬○○、辛○○
    濾油、看守溫度維持180 度及煮純水，第一階段之過程即將
    鹽酸羥亞胺與苯甲酸乙酯混合後，加熱經3 小時以上，再加
    入大量純水加熱至90度，過濾去除油脂後，再加入氨水攪拌
    即有浮粉在上面，撈起後瀝乾後呈粉狀後，即完成第二階段
    。嗣於97年3 月11日下午2 時許起，在屏東縣麟洛鄉○○街
    102 號丁○○住處作結晶，將粉狀物品，加入酒精後加熱至
    沸騰，隨即倒入碗內自然會有結晶，至下午5 、6 點時，已
    完成大約1 、20公斤愷他命之結晶成品，因懷疑有人報警，
    再前往高雄市○○○路92號9 樓之2 處繼續作結晶等語（詳
    本院卷第366 頁至第374 頁）；證人即共犯甲○○於偵查中
    證述：我們第1 次進去農舍工寮係3 台車，已將工具、化學
    原料、氨水、純水均載進去了，因鍋爐壞掉，嗣由被告戊○○開車進來載我們撤退。機器修理好後，我們在3 月7 日凌
    晨5 點，我駕駛車牌號碼S8-2639 號自小客車，被告戊○○
    駕駛車牌號碼S7 -799 7 號自小客車，與被告丁○○、壬○○、辛○○、癸○○至農舍工寮進行製造愷他命第一、二階
    段，戊○○負責開車接送我們。我在97年3 月11日下午2 、
    3 時許起，與癸○○、丁○○在屏東縣麟洛鄉○○街10 2號
    作結晶，至下午6 時許，因懷疑已有人報警，才前往高雄市
    三民區○○○路92號9 樓之2 處，由我、癸○○、辛○○、
    壬○○，繼續作結晶等語（詳偵卷1 第301 頁至第303 頁）
    ；於本院審理中證述：因製造愷他命之過程中，會發生嗆人
    的類似化學味道，於97年3 月初至農舍工寮製造愷他命，並
    準備鹽酸羥亞胺、苯甲酸乙酯、氨水等原料及加熱油槽、真
    空幫浦、吸引瓶、漏斗、水桶、酒精、濾網及容器等器材，
    後來加熱油槽壞掉，無法加熱，嗣我與丁○○將加熱油糟運
    至台北維修。於97年3 月7 日被告戊○○載我、丁○○、壬○○、辛○○、癸○○至農舍工寮後，即駕車離去，並未留
    在場，我們就進行製造愷他命第一、二階段，技術由癸○○
    指導及控制，其餘的人輪流看管加熱油糟及清洗容器，將鹽
    酸羥亞胺與苯甲酸乙酯混合後加熱2 小時，再加入純水加熱
    ，過濾去除油脂後，完成第一階段，再加入氨水攪拌即有浮
    粉在上面，即完成第二階段。於97年3 月8 日下午，製造愷
    他命第一、二階段完畢，再以電話聯絡戊○○駕車載我們下
    山。被告戊○○在整個過程中，僅負責駕車載我們上山及下
    山。嗣於97年3 月11日下午，我與癸○○、丁○○在屏東縣
    麟洛鄉○○街102 號作結晶，將半成品加入酒精後加熱至沸
    騰，再倒入鹽酸，開始進行結晶，即為愷他命之成品，已完
    成部分之結晶，因懷疑已有人報警，才前往高雄市三民區○○○路92號9 樓之2 處，由我、癸○○、辛○○、壬○○繼
    續作結晶等語（詳本院卷第320 頁至第324 頁、第326 頁至
    第327 頁）；被告丁○○於偵查中證稱：在3 月初的時候，
    被告戊○○駕車搭載我、壬○○、辛○○、甲○○、癸○○
    至農舍工寮製造愷他命，被告戊○○在雲林縣古坑鄉農舍工
    寮負責駕車接送我們上山及下山，只有我們在剛上山以及要
    下山時在場而已，被告戊○○知道我們在農舍工寮製造愷他
    命。嗣於97年3 月11日，我與癸○○、甲○○在我的屏東縣
    麟洛鄉○○街102 號住處作結晶，後來癸○○說有人報案我
    們在製造毒品，於晚上7 點半就撤走了等語（詳偵卷1 第7
    頁至第12頁、第14頁、第76頁）；於本院準備程序中供稱；
    我們共分別開3 部車子上山，分別由戊○○駕駛及搭載癸○○，甲○○駕駛及搭載我，壬○○駕駛及搭載辛○○，3 部
    車上均有載製造愷他命的原料及工具，到達農舍工寮後，我
    們把原料及工具搬下車，因為3 部車放在車上很明顯，先由
    癸○○、甲○○及戊○○分別將3 部車開下山，再由戊○○
    駕車搭載甲○○及癸○○上來，戊○○再駕車下山，我們即
    開始製造愷他命，在製造愷他命的過程中，均由癸○○主導
    ，由於鍋爐出現問題，以及發生跳電之問題，停止製造後，
    並由戊○○開車上山，載我們全部的人下山。約1 個禮拜之
    後，機器修理好，我、癸○○、辛○○、壬○○及戊○○分
    別乘2 部車上山，再上山製造愷他命，在製作愷他命過程中
    戊○○不在場。嗣我、癸○○、甲○○在屏東縣麟洛鄉○○
    街102 號住處作第三階段純化動作，因發現有人報案就撤走
    了等語（詳本院卷第23頁至第24頁）；證人即共犯辛○○於
    本院審理中證稱：於97年3 月初，我、壬○○、甲○○、癸○○、丁○○及戊○○，曾到農舍工寮製造愷他命，並備妥
    原料及器具，而被告戊○○駕車載我們上山後即離開，但因
    機台壞掉，由被告戊○○駕車搭載我們下山。約1 個禮拜機
    台修理完畢，再由被告戊○○駕車載我們上山後，就離開了
    ，嗣再回去載我們下山，我及被告丁○○負責過濾油脂、看
    顧加熱機台以維持溫度及清洗器皿等。癸○○在高雄市三民
    區○○○路92號9 樓之2 處作結晶等語（詳本院卷第357 至
    第360 頁）；證人即共犯壬○○於本院審理中證述：我在97
    年3 月初至農舍工寮製作愷他命，因機器故障無法製造，我
    們就下山，由丁○○及甲○○將器具送修，修復完畢後，我
    、癸○○、辛○○、甲○○、丁○○及戊○○再上山，前後
    2 次，被告戊○○並未留下現場，均駕車離去，沒有聽到任
    何人分配工作給戊○○做等語（詳本院卷第361 頁至第363
    頁、第365 頁）。依上開證人所證，互核相符，可見被告戊○○前揭辯詞，洵屬有據。足認其駕車負責接運癸○○等人
    目的，係為避免車子停留在農舍工寮遭他人發覺從事不法行
    為，且並未在農舍工寮把風，以及在製造愷他命過程中均未
    參與，應堪認定，從而公訴意旨認被告戊○○在農舍工寮擔
    任把風，即有誤會。
(三)、按刑法上之幫助犯，係對於犯罪與正犯有共同之認識，而以
    幫助之意思，對於正犯資以助力，使其犯罪易於達成，而未
    參與實施犯罪之行為者而言；循此而論，如未參與實施犯罪
    構成要件之行為，且係出於幫助之意思提供助力，即屬幫助
    犯，而非共同正犯。查被告戊○○受癸○○之託，透過乾爹
    丙○○，由癸○○承租被告庚○○農舍工寮，作為製作愷他
    命之場地，駕車負責接運癸○○等人從雲林縣古坑鄉農舍工
    寮上下山，並未在農舍工寮把風，以及參與製作愷他命之行
    為，業如前述。參以被告戊○○於偵查中供稱：我拜託乾爹
    丙○○幫我找他們要使用的地方，目的係要製造愷他命等語
    ；於本院準備程序中供稱：在本案過程中，我知道癸○○目
    的係要製造愷他命等語；於本院審理時供稱：我知道他們係
    在製造愷他命，因為車子停在山上容易引人注意，為避免他
    人查獲，而同意開車載他們上山，並將空車開下山，嗣再由
    癸○○與我聯絡等語（詳偵卷1 第88頁；本院卷第69頁、第
    42 0頁至第421 頁），則被告戊○○明知癸○○承租農舍工
    寮目的係要製造愷他命，以及為避免車子停在農舍工寮處，
    遭他人發現，而負責駕車搭載癸○○等人上山及下山等，顯
    然對癸○○製造愷他命之行為予以助力，其係以幫助被告癸○○製造第三級毒品罪之意思，而參與製造第三級毒品犯罪
    構成要件以外之行為甚明，屬製造第三級毒品愷他命之幫助
    犯，公訴意旨謂被告戊○○所為係共同製造第三級毒品愷他
    命行為云云，容有誤會。至於公訴人援引卷內通訊監察作業
    報告表所示被告戊○○所使用000000000 號行動電話於97年
    3 月3 日至同年3 月4 日譯文內容（詳偵卷第22頁至第24頁
    ），充其量僅能認被告戊○○與甲○○及丙○○，討論加熱
    攪拌機故障之原因及修理期間之問題而已，尚不足證明被告
    戊○○有參與共同製造愷他命之事實，併此敘明。
、論罪科刑
一、被告丁○○部分
    按愷他命經行政院衛生署公告列為毒品危害防制條例第2 條
    第2 項第3 款之第三級毒品不得製造。核被告丁○○所為，
    係犯毒品危害防制條例第4 條第3 項之製造第三級毒品罪。
    被告丁○○就上揭犯行與共犯癸○○、辛○○、壬○○、甲○○，互有犯意聯絡及行為分擔，皆為共同正犯。按毒品危
    害防制條例第17條規定，犯同條例第4 條第1 項至第4 項、
    第5 條第1 項至第4 項前段、第6 條第1 項至第4 項、第7
    條第1 項至第4 項、第8 條第1 項至第4 項、第10條或第11
    條第1 項、第2 項之罪，供出毒品來源，因而破獲者，得減
    輕其刑。其立法用意，旨在鼓勵被告供出其所製造、運輸、
    販賣或持有之毒品來源，俾追究出該毒品之前手，以徹底清
    除毒品氾濫，故所謂「供出毒品來源」係指具體供出上游之
    毒品來源，以防止毒品之蔓延而言，如僅供出共犯，而未供
    出上游之毒品來源，即不得依前開法條減輕其刑（最高法院
    95年度台上字第489 號、96年度台上字第3849號判決意旨參
    照）。則本件共犯癸○○、丁○○、辛○○、壬○○、甲○○雖係因被告丁○○之供述始破獲而經偵查起訴，惟其所供
    出之對象，均係本件之共犯，並未供出上游之毒品來源，即
    與上開毒品危害防制條例第17條規定不合，自無由依該規定
    減輕其刑，附此敘明。
二、被告邱雅雲部分
    查被告邱雅雲所參與乃製造第三級毒品犯罪構成要件行為以
    外之行為，業如前述，應認被告邱雅雲係犯刑法第30條第1
    項前段、毒品危害防制條例第4 條第3 項之幫助製造第三級
    毒品罪。公訴人認被告戊○○係犯毒品危害防制條例第4條
    第3 項之製造第二級毒品罪之正犯，尚有誤會。被告邱雅雲
    幫助製造第三級毒品犯行，為幫助犯，依刑法第30條第2 項
    規定，按正犯之刑減輕之。
三、爰審酌被告戊○○明知毒品危害國人健康及社會治安甚鉅，
    受癸○○之託，透過丙○○，由被告庚○○將雲林縣古坑鄉
    棋盤村崁頂山區不詳地號土地出租予癸○○，由癸○○將該
    山區內之農舍工寮充作製造愷他命第一、二階段工廠，及駕
    車負責接運癸○○等人從農舍工寮上下山，助長犯罪；被告
    丁○○為謀取不法暴利，明知毒品對人類之危害，無視國家
    禁絕毒品之政策，竟參與製造第三級毒品愷他命之犯行，造
    成毒品可能泛濫危害社會大眾之危險，且遭查獲之愷他命半
    成品及成品數量非少，幸因警、調人員及時查獲，未能順利
    流入市面，雖被告丁○○於犯後坦承犯行，並供出共犯，且
    於本案非居於主導地位，然本案第三級毒品愷他命成品數量
    約63公斤（純質淨重約48947.48公克），數量甚鉅，如順利
    流入市面，對社會治安之破壞及國人身心之戕害後果實難想
    像等一切情狀，分別量處如主文所示之刑，以資懲儆。
四、沒收部分
(一)、毒品危害防制條例第2 條第2 項規定，毒品依其成癮性、濫
    用性及對社會危害性分為4 級，並就製造、運輸、販賣、意
    圖販賣而持有、以非法方法使人施用、引誘他人施用及轉讓
    不同品項之毒品等行為，分別定其處罰。至施用或持有第三
    、四級毒品，因其可罰性較低，故未設處罰之規定，僅就施
    用及持有第一、二級毒品科以刑罰。惟鑑於第三、四級毒品
    均係管制藥品，特於同條例第11條之1 明定無正當理由，不
    得擅自持有；第18條第1 項後段復規定查獲之第三、四級毒
    品，無正當理由而擅自持有者，沒入銷燬之。從而，依同條
    例第18條第1 項後段應沒入銷燬之毒品，專指查獲施用、持
    有第三、四級毒品而言；倘係查獲製造、運輸、販賣、意圖
    販賣而持有、以非法方法使人施用、引誘他人施用或轉讓第
    三、四級毒品，既屬同條例相關法條明文規定處罰之犯罪行
    為，即非該條項應依行政程序沒入銷燬之範圍。又同條例第
    19條第1 項所定「供犯罪所用或因犯罪所得之物」，係指犯
    第4 條至第9 條、第12條、第13條或第14條第1 項、第2 項
    之罪所用或所得之物，不包括毒品本身在內，是尚不得援用
    此項規定為第三、四級毒品之沒收依據。以犯第4 條第3 項
    販賣第三級毒品罪為例，第三級毒品本身為其販賣之標的，
    非屬供「販賣第三級毒品所用之物」；必係遂行販賣該毒品
    使用之物，始屬「供犯罪（犯第4 條第3 項之販賣第三級毒
    品罪）所用之物」，其理至明。又同條例對於查獲之製造、
    運輸、販賣、意圖販賣而持有、以非法方法使人施用、引誘
    他人施用及轉讓第三、四級毒品之沒收，並無特別規定，如
    其行為已構成犯罪，則該毒品即屬不受法律保護之違禁物，
    應回歸刑法之適用，依刑法第38條第1 項第1 款之規定沒收
    之（最高法院95年度臺上字第5252號判決參照）。扣案如附
    表一編號1 、2 、3 、4 、5 、6 、8 、9 、10、11、12、
    13、附表二編號2 、3 、4 、6 、7 、8 、10、11、12、13
    、21、22、24、25、26、27、附表三編號1 、2 、3 、4 、
    5 、附表四編號1 、2 、3 、4 、5 、8 、9 、10、11、14
    、15、16、17、18、19、20、23、24、25、26、27等物，經
    檢驗結果均含第三級毒品愷他命之成分，有上開法務部調查
    局鑑定書可證，因分別與毒品愷他命不能析離，而視同毒品
    ，亦屬違禁物，自均應依刑法第38條第1 項第1 款規定宣告
    沒收之。
(二)、次按犯第四條至第九條、第十二條、第十三條或第十四條第
    一項、第二項之罪者，其供犯罪所用或因犯罪所得之財物，
    均沒收之，如全部或一部不能沒收時，追徵其價額或以其財
    產抵償之，毒品危害防制條例第19條第1 項定有明文。扣案
    如附表一編號7 、附表二編號1 、5 、9 、14、23、附表四
    編號6 、7 、12、13、21、22均係供共犯癸○○等製造第三
    級毒品相關事宜所用之物，且屬共犯癸○○所有，業據共犯
    癸○○及甲○○供承在卷，應均依毒品危害防制條例第19條
    第1 項之規定，並依共同正犯共同責任原則，對於被告丁○○告沒收之。按共同正犯因相互利用他方之行為，以遂行其
    犯意之實現，本於責任共同之原則，有關從刑之沒收部分，
    雖其他共同正犯所有供犯罪所用之物，亦應於其本身所處主
    刑之後，併為沒收之諭知。幫助犯則僅對犯罪構成要件以外
    之行為為加功，並無共同犯罪之意思，自不適用該責任共同
    之原則，對於正犯所有供犯罪所用或因犯罪所得之物，自毋
    庸對被告戊○○併為沒收之宣告（最高法院90年度台上字第
    5478號判決意旨參照），附此敘明。
(三)、至扣案如附表一編號14至18示之物、附表二編號15至20、28
    、附表三編號6 至7 ，與本案犯罪無直接關涉，爰均不為沒
    收之諭知。至於附表五所示物，本案之製造愷他命過程中並
    未利用該處，係癸○○及甲○○前於花蓮處製作愷他命之原
    料及器材，所放置之地點，業經證人甲○○及癸○○於本院
    證述無訛（詳本院卷第325 頁、第372 頁至第373 頁），亦
    與本案犯罪無直接關涉係供本案製造犯罪，亦未為沒收之諭
    知，併此指明。
肆、無罪部分：
一、公訴意旨另以：被告庚○○明知愷他命為毒品危害防制條例
    第2 條第2 項第3 款所列之第三級毒品，以150,000 元之代
    價，提供其雲林縣古坑鄉棋盤村崁頂山區之農舍工寮充作製
    毒場所，由癸○○從事愷他命之第一、二階段製造，因認被
    告庚○○所為，涉犯刑法第30條第1 項、毒品危害防制例第
    4 條第3 項之幫助製造第三級毒品罪。
二、按犯罪事實應依證據認定之，無證據不得認定犯罪事實；又
    不能證明被告犯罪者，應諭知無罪之判決，刑事訴訟法第15
    4 條第2 項、第301 條第1 項分別定有明文。次按，認定犯
    罪事實所憑之證據，雖不以直接證據為限，間接證據亦包括
    在內，然而無論直接證據或間接證據，其為訴訟上之證明，
    須於通常一般之人均不致有所懷疑，而得確信其為真實之程
    度者，始得據為有罪之認定，倘其證明尚未達到此一程度，
    而有合理之懷疑存在，無從使事實審法院得有罪之確信時，
    即應為被告無罪之判決（最高法院76年台上字第4986號判例
    參照）。又按刑事訴訟法第161 條已於91年2 月8 日修正公
    布，其第1 項規定：檢察官就被告犯罪事實，應負舉證責任
    ，並指出證明之方法。因此，檢察官對於起訴之犯罪事實，
    應負提出證據及說服之實質舉證責任。倘其所提出之證據，
    不足為被告有罪之積極證明，或其指出證明之方法，無從說
    服法院以形成被告有罪之心證，基於無罪推定之原則，自應
    為被告無罪判決之諭知（最高法院92年台上字第128 號判例
    意旨參照）。
三、本件公訴人認被告庚○○涉犯刑法第30條第1 項、毒品危害
    防制條例第4 條第3 項之幫助製造毒品罪，無非係以被告丁○○、戊○○於偵查中之供述、共犯甲○○、癸○○於調查
    站及偵查中供述、0000000000號行動電話之通信監察譯文、
    雲林縣古坑鄉舍工寮照片8 張、現場圖、地形圖各1 份及如
    附表四所示之物等為主要依據。訊據被告庚○○固坦承以1
    年租金150,00 0元代價，將座落於雲林縣古坑鄉棋盤村崁頂
    山區不詳地號上之柳丁採收權及土地使用權（包括農舍工寮
    ）出租予癸○○之事實，惟堅決否認有幫助製造第三級毒品
    犯行，辯稱：我出租癸○○之目的係因癸○○要採收柳丁，
    以1 年計算租金150, 000元，包括施肥，不知癸○○將該山
    區內之農舍工寮要當製毒場所使用，嗣後我有到該農舍工寮
    附近香蕉園採收香蕉時，雖然有看到他們，但不知他們在做
    什麼等語。
四、經查：
(一)、被告庚○○係以1 年150.000 元之代價，將座落於雲林縣古
    坑鄉棋盤村崁頂山區不詳地號上之柳丁採收權及土地使用權
    （包括農舍工寮）出租予癸○○後，嗣經警在農舍工寮扣得
    附表四所示之物之事實，業據被告供承不諱，核與證人癸○○於偵查中及本院審理中證述之情節相符，並有農舍工寮照
    片8 幀、現場圖、地形圖各1 份附卷可稽，復有扣案如附表
    四之物可憑，堪以認定。
(二)、被告庚○○將該山區出租予癸○○時，是否已知悉癸○○將
    該山區內農舍工寮係要從事製造愷他命？依證人癸○○於偵
    查中證稱：我係透過被告戊○○之乾爹丙○○，向被告庚○○以1 年150,000 元之租金，承租雲林縣古坑鄉棋盤村崁頂
    山區不詳地號，被告庚○○不知我承租之用途為何等語（詳
    偵2 卷第40頁至第41頁）；於本院審理中證述：因為在製造
    愷他命過程會有臭味，須選擇偏僻不易被人發現之場所，透
    過被告戊○○之乾爹丙○○，向被告庚○○承租雲林縣古坑
    鄉棋盤村崁頂山區不詳地號目的，係要以該山區內之農舍工
    寮作為製造愷他命第一、二階段之場所，承租期間為1 年即
    採收柳丁1 季，租金為150, 000元，包括被告庚○○須幫我
    施肥及管理柳丁，由於急著製造愷他命，未與被告庚○○書
    寫契約書。被告庚○○不知我承租該地目的係要製作愷他命
    ，在製造愷他命期間，被告庚○○雖有到現場，因有酸臭的
    味道，我告知被告庚○○係在煮美容用的化學原料，而被告
    庚○○並未追問我們做的東西是什麼，亦未過問做這些東西
    有多少利潤。而一般人看到這些器具、器皿及原料，因為係
    大臉盆、大鍋子比較多，無法得知用途為何。被告庚○○在
    我們製造的期間，僅有跟我接觸，並未與被告甲○○及丁○○接觸等語（詳本院卷第366 頁至第368 頁、第374 頁至第
    375 頁）。參以甲○○於本院審理中證稱；偵查卷第161 頁
    （即農舍工寮查獲時之現狀）所示之照片一般人從器具的外
    觀不知道其用途為何，且部分係用來做製毒的工具，部分不
    是等語（詳本院卷第326 頁），以及被告丁○○於本院證述
    ：癸○○沒有跟被告庚○○說我們在做什麼事情，且現場雖
    有機器、原料及化學物品，但該化學物品外包裝之名稱大部
    分係寫英文，或寫中文「原料」等語（詳本院卷第281 頁）
    。再佐以被告庚○○僅國中肄業（詳偵卷1 第13 7頁），智
    識程度非高，而被告庚○○亦無毒品前科，有臺灣高等法院
    被告前案紀錄表附卷可參（詳本院卷第20頁），則以此之智
    識程度及經歷，尚難遽以推論被告庚○○目睹如附表四之器
    具，或聞到異味時，即可認識癸○○係在製造愷他命之事實
    。足見被告庚○○以1 年150,00 0元之租金，將該山區不詳
    地號（包括農舍工寮）之柳丁採收權及土地使用權出租予癸○○時，並不知癸○○要在農舍工寮內製造愷他命使用，至
    為灼然。
五、查公訴人固以證人丁○○於偵查中證稱：我在雲林縣古坑鄉
    農舍工寮，看到癸○○和被告賴江河在談話，而聽癸○○說
    被告賴江河問東西做出來之後，有多少暴利之類的話，而且
    被告庚○○有看到機器、原料、化學藥劑放置在該處，被告
    賴江河應該知道該處係在製造愷他命云云；被告戊○○於偵
    查中證稱；我於97年3 月8 日以0000000000號行動電話與丙○○聯絡時，在電話中談及車主係指地主，而丙○○說地主
    會擔心，係因為在地主出租地方放置工具，以及會拿不到錢
    云云；證人甲○○於調查中證稱：被告庚○○應該知道，因
    為在97年3 月8 日，被告庚○○來收取租金時，有和癸○○
    聊天，以及看到我們在整理製毒器具，且我記得癸○○承租
    該工寮時，跟被告庚○○提醒倘出事時，說我們是做中藥，
    就不會有事云云；於偵查中證稱：癸○○曾經跟被告庚○○
    說租地要做香水及中藥，在農舍工寮製造愷他命之過程中容
    易產生異味，一般人聞到味道即知道我們係作壞事了，而被
    告庚○○有過來問我們，有跟被告庚○○說我們在作化學成
    品，被告庚○○自己說有幹過壞事，不用再講云云，而認被
    告幫助製造第三級毒品罪之事實，然：
１、被告丁○○於本院審理中證述：關於在偵查中證述聽到被告
    庚○○問證人癸○○，東西做出來後有多少暴利，係證人癸○○跟我講的。在農舍工寮，證人癸○○與被告庚○○談話
    時，我沒有聽到談話內容等語（詳本院卷第28 0頁），足見
    其所證係傳聞自被告癸○○所述，且癸○○並未證陳其有告
    知被告庚○○獲利之情形如何，業經癸○○於本院證述無訛
    （詳本院卷第374 頁），自難僅以被告丁○○傳聞自他人之
    證據，援引為不利於被告庚○○事實認定之依據。
２、被告戊○○於本院審理中證述：我曾聽被告癸○○說被告庚○○有問他做這個賺多少錢，在偵查中證述被告庚○○知道
    我們在製造愷他命，係聽癸○○說。卷內偵卷所附97年3 月
    3 日下午2 時28分之通信監察譯文係我與丙○○對話內容，
    車係指製造愷他命的機器，車主在緊張係指地主在緊張，係
    丙○○跟我說，因為製造之工具放置在山上，地主可能怕那
    些東西係違禁品被發現，所以會緊張等語；於本院審理時供
    述：係丙○○跟我說車主在緊張，但我不知道車主為何緊張
    等語（詳本院卷第286 頁至第288 頁、第421 頁），足見其
    證詞係傳聞自被告癸○○及丙○○所述，同係傳聞自他人處
    ，故尚難以其非親自見聞之證述，援引為不利被告庚○○事
    實之認定。至於公訴人另援引之被告戊○○所使用之000000
    0000號行動電話於97年3 月3 日下午2 時28分與丙○○所使
    用之000000000 電話之通信監察譯文1 份所載車主在緊張，
    而該車主依戊○○於偵查中供述，車主即係地主，因認被告
    庚○○知情，然該通訊監察作業報告表所載車主究否係指地
    主及緊張原因為何，仍有疑問，業如上述，實難以此推論被
    告賴江河知悉癸○○製造愷他命之事實。
３、證人甲○○於本院審理中證述：我在97年3 月7 日早上，被
    告庚○○停留在工寮外面後，癸○○上前跟被告庚○○交談
    ，看到癸○○交付錢給他，沒有聽到他們談話內容，被告庚○○沒有參觀我們製造的過程，因被告庚○○有聞到氣味質
    疑時，我跟被告庚○○說係在做化學的成品，被告庚○○有
    追問係何種化學成品，但我未告知被告庚○○。在97年3 月
    8 日下午，我們要離開時，被告庚○○有來收錢。我在偵查
    中曾證述，癸○○曾經跟被告庚○○說租地要做香水及中藥
    ，以及在調查局供述，癸○○有跟庚○○提醒說萬一出事就
    說我們係在做中藥，他就不會有事，均透過癸○○的轉述等
    語（詳本院卷第328 頁至第331 頁），彰顯證人甲○○於調
    查中及偵查中之上開供述，係傳聞癸○○之言語，並非親自
    見聞之經驗，且癸○○證陳其未告知被告庚○○承租該山區
    不詳地號後係要為製造第三級毒品愷他命使用，業經證人癸○○於本院審理時證述無訛（詳本院卷第374 頁）。況且，
    依證人甲○○之證詞，僅係告知被告庚○○係製造化學物品
    ，並非製造愷他命，實難認被告庚○○已知悉癸○○承租該
    工寮之目的係要從事製造愷他命，尚難以甲○○於調查站及
    偵查中之證述，援引為不利被告事實之認定。
(四)、因此，依上開事證，證人丁○○、邱雅雲及甲○○證述之詞
    ，既係傳聞自他人，故本院尚難就證人丁○○、邱雅雲及甲○○得自他人轉述，為被告庚○○不利事實認定之依據。且
    癸○○自偵查中及本院審理時均證述，向被告庚○○以1 年
    150,000 元承租該山區不詳地號時，並未告知被告庚○○承
    租目的為何，在農舍工寮雖有機器、原料及化學物品等物，
    以及在製造過程會有異味，則依被告庚○○之智識程度及經
    歷，難以推論其目睹如附表四之器具，或聞到異味時，即可
    認識癸○○係在製造愷他命之事實，且亦無證據證明被告庚○○以1 年150,000 元之代價出租該山區時，即已知癸○○
    在該山區內之農舍工寮，係要製造第三級毒品愷他命使用。
六、綜上所述，公訴人所提出之證據，或其指出證明之方法，未
    能使本院之心證達到確信其為真實之程度，就被告庚○○是
    否涉犯幫助製造第三級毒品愷他命公訴人所指之犯行，仍有
    合理懷疑之存在，揆諸前揭法條及判例意旨，既不能證明犯
    罪，自應為被告庚○○無罪之諭知。
據上論斷，應依刑事訴訟法第299 條第1 項前段、第301 條第1
項，毒品危害防制條例第4 條第3 項、第19條第1 項，刑法第11
條前段、第28條、第30條、第38條第1 項第1 款，判決如主文。
本案經檢察官乙○○到庭執行職務。
中    華    民    國    97    年    12    月    17    日
                刑事第十六庭  審判長法  官  李代昌
                                    法  官  周宛瑩
                                    法  官  文昌
以上正本證明與原本無異。
如不服本判決應於收受本判決後10日內向本院提出上訴書狀，並
應敘述具體理由，如未敘述上訴理由者，應於上訴期間屆滿後20
日內補提理由書狀於本院（均須按他造當事人之人數附繕本）「
切勿逕送上級法院」。
中    華    民    國    97    年    12    月    17    日
                                    書記官   吳良美
所犯法條：
毒品危害防制條例第4條
製造、運輸、販賣第一級毒品者，處死刑或無期徒刑；處無期徒
刑者，得併科新臺幣 1 千萬元以下罰金。
製造、運輸、販賣第二級毒品者，處無期徒刑或7年以上有期徒
刑，得併科新臺幣 7 百萬元以下罰金。
製造、運輸、販賣第三級毒品者，處5年以上有期徒刑，得併科
新臺幣 5 百萬元以下罰金。
製造、運輸、販賣第四級毒品者，處3年以上10年以下有期徒刑
，得併科新臺幣 3 百萬元以下罰金。
製造、運輸、販賣專供製造或施用毒品之器具者，處1年以上7年
以下有期徒刑，得併科新臺幣 1 百萬元以下罰金。
前五項之未遂犯罰之。
附表一:
扣押時間、地點：97年3 月12日上午5 時許；高雄市三民區○○○路92號9 樓之2 地下室2 樓停車場第51號停車位，車號
S8-6239 ，第53號停車位，車號S7-1966
┌──┬────────┬──┬──┬───────────────────┐
│編號│物品名稱        │單位│數量│ 備      註                           │
├──┼────────┼──┼──┼───────────────────┤
│ 1  │液態愷他命      │桶  │6   │毛重：108.7 公斤，經檢驗均含愷他命成分│
│    │                │    │    │，合計淨重約104800公克（空包裝總重4200│
│    │                │    │    │公克），純度11.18%，純質淨重約11716.  │
│    │                │    │    │64公克。（於S7-7966 號車內起獲）      │
├──┼────────┼──┼──┼───────────────────┤
│ 2  │陶瓷漏斗        │個  │1   │經檢驗含愷他命、鹽酸羥亞胺成分。      │
│    │                │    │    │（於S7-7966 號車內起獲）              │
├──┼────────┼──┼──┼───────────────────┤
│ 3  │玻璃濾瓶        │個  │1   │經檢驗含愷他命、鹽酸羥亞胺成分。      │
│    │                │    │    │（於S7-7966 號車內起獲）              │
├──┼────────┼──┼──┼───────────────────┤
│ 4  │玻璃盆          │個  │5   │經檢驗含愷他命、鹽酸羥亞胺成分。      │
│    │                │    │    │（於S7-7966 號車內起獲）              │
├──┼────────┼──┼──┼───────────────────┤
│ 5  │鋁盆            │個  │1   │經檢驗含愷他命、鹽酸羥亞胺成分。      │
│    │                │    │    │（於S7-7966 號車內起獲）              │
├──┼────────┼──┼──┼───────────────────┤
│ 6  │真空馬達        │個  │1   │經檢驗含愷他命、鹽酸羥亞胺成分。      │
│    │                │    │    │（於S7-7966 號車內起獲）              │
├──┼────────┼──┼──┼───────────────────┤
│ 7  │濾紙            │盒  │1   │（於S7-7966 號車內起獲）              │
│    │                │    │    │                                      │
├──┼────────┼──┼──┼───────────────────┤
│ 8  │愷他命粉末      │袋  │1   │毛重：18公斤，經檢驗含愷他命成分，淨重│
│    │                │    │    │約17935 公克（空包裝重65公克），純度  │
│    │                │    │    │84.16%，純質淨重約15094.10公克。（於  │
│    │                │    │    │S7-7966 號車內起獲）                  │
├──┼────────┼──┼──┼───────────────────┤
│ 9  │鹽酸羥亞胺      │包  │15  │毛重：7.5 公斤，（包裝標示：反丁烯二酸│
│    │                │    │    │）經檢驗均含愷他命成分，合計淨重約7500│
│    │                │    │    │公克（空包裝總重300 公克），純度2.09% │
│    │                │    │    │，純質淨重約156.75公克；另均含第四級毒│
│    │                │    │    │品先驅原料鹽酸羥亞胺，合計淨重約7500公│
│    │                │    │    │克（空包裝總重300 公克），純度82.32%，│
│    │                │    │    │純質淨重約6174公克。（於S7-7966 號車內│
│    │                │    │    │起獲）                                │
│    │                │    │    │                                      │
├──┼────────┼──┼──┼───────────────────┤
│10  │電磁爐          │台  │1   │經檢驗含愷他命、鹽酸羥亞胺成分。      │
│    │                │    │    │（於S8-6239 號車內起獲）              │
├──┼────────┼──┼──┼───────────────────┤
│11  │愷他命粉末      │袋  │2   │毛重：25.2公斤，經檢驗均含愷他命成分，│
│    │                │    │    │合計淨重約24700 公克（空包裝總重500 公│
│    │                │    │    │克），純度66.35%，純質淨重約16388.45公│
│    │                │    │    │克。（於S8-6239 號車內起獲）          │
├──┼────────┼──┼──┼───────────────────┤
│12  │鹽酸羥亞胺      │箱  │1   │毛重：25公斤，（內含50包，包裝標示：反│
│    │                │    │    │丁烯二酸）經檢驗均含愷他命成分，合計淨│
│    │                │    │    │重約25000 公克（空包裝總重1000公克），│
│    │                │    │    │純度2.03% ，純質淨重約507.5 公克；另均│
│    │                │    │    │含第四級毒品先驅原料鹽酸羥亞胺，合計淨│
│    │                │    │    │重約25000 公克（空包裝總重1000公克），│
│    │                │    │    │純度74.47% ， 純質淨重約18617.5 公克。│
│    │                │    │    │（於S8-6239 號車內起獲）              │
├──┼────────┼──┼──┼───────────────────┤
│13  │鹽酸羥亞胺      │袋  │1   │毛重：12.5公斤，（內含25包，包裝標示：│
│    │                │    │    │反丁烯二酸）經檢驗均含愷他命成分，合計│
│    │                │    │    │淨重約12500 公克（空包裝總重500 公克）│
│    │                │    │    │，純度1.90% ，純質淨重約238 公克；另均│
│    │                │    │    │含第四級毒品先驅原料鹽酸羥亞胺，合計淨│
│    │                │    │    │重約12500 公克（空包裝總重500 公克），│
│    │                │    │    │純度90.97%，純質淨重約11371.25公克。（│
│    │                │    │    │於S8-6239 號車內起獲）                │
├──┼────────┼──┼──┼───────────────────┤
│14  │劉耀文駕照      │張  │2   │（於S8-6239 號車內起獲）              │
├──┼────────┼──┼──┼───────────────────┤
│15  │壬○○健保卡    │張  │1   │（於S8-6239 號車內起獲）              │
├──┼────────┼──┼──┼───────────────────┤
│16  │郵務送達通知書（│張  │1   │（於S8-6239 號車內起獲）              │
│    │收件人：甲○○）│    │    │                                      │
├──┼────────┼──┼──┼───────────────────┤
│17  │壬○○身分證    │張  │1   │（於S8-6239 號車內起獲）              │
├──┼────────┼──┼──┼───────────────────┤
│18  │郭雅茹電話費催繳│張  │1   │（於S8-6239 號車內起獲）              │
│    │通知            │    │    │                                      │
└──┴────────┴──┴──┴───────────────────┘
附表二:
扣押時間、地點：97年3 月12日上午5 時許；高雄市三民區○○○路92號9 樓之2 處
┌──┬────────┬──┬──┬───────────────────┐
│編號│物品名稱        │單位│數量│ 備      註                           │
├──┼────────┼──┼──┼───────────────────┤
│ 1  │酒精            │桶  │2   │                                      │
├──┼────────┼──┼──┼───────────────────┤
│ 2  │玻璃盆          │個  │10  │經檢驗均含愷他命、鹽酸羥亞胺成分。    │
├──┼────────┼──┼──┼───────────────────┤
│ 3  │玻璃棒          │包  │1   │經檢驗均含愷他命、鹽酸羥亞胺成分。    │
├──┼────────┼──┼──┼───────────────────┤
│ 4  │電磁爐          │個  │2   │經檢驗均含愷他命、鹽酸羥亞胺成分。    │
├──┼────────┼──┼──┼───────────────────┤
│ 5  │濾紙            │盒  │3   │                                      │
├──┼────────┼──┼──┼───────────────────┤
│ 6  │濾網            │支  │4   │經檢驗均含愷他命、鹽酸羥亞胺成分。    │
├──┼────────┼──┼──┼───────────────────┤
│ 7  │塑膠量杯        │個  │3   │經檢驗均含愷他命、鹽酸羥亞胺成分。    │
├──┼────────┼──┼──┼───────────────────┤
│ 8  │電子秤          │台  │1   │經檢驗含愷他命、鹽酸羥亞胺成分。      │
├──┼────────┼──┼──┼───────────────────┤
│ 9  │鹽酸            │桶  │6   │                                      │
├──┼────────┼──┼──┼───────────────────┤
│10  │不銹鋼鍋        │個  │3   │經檢驗均含愷他命、鹽酸羥亞胺成分。    │
├──┼────────┼──┼──┼───────────────────┤
│11  │酸鹼測試筆（PH值│支  │4   │經檢驗均含愷他命、鹽酸羥亞胺成分。    │
│    │測定筆）        │    │    │                                      │
├──┼────────┼──┼──┼───────────────────┤
│12  │杓子            │支  │1   │經檢驗含愷他命、鹽酸羥亞胺成分。      │
├──┼────────┼──┼──┼───────────────────┤
│13  │不銹鋼盤        │個  │3   │經檢驗均含愷他命、鹽酸羥亞胺成分。    │
├──┼────────┼──┼──┼───────────────────┤
│14  │夾鍊袋          │包  │1   │                                      │
├──┼────────┼──┼──┼───────────────────┤
│15  │甲○○證件（身分│張  │5   │                                      │
│    │證、健保卡、汽車│    │    │                                      │
│    │駕照、機車駕照、│    │    │                                      │
│    │偽造身分證）    │    │    │                                      │
├──┼────────┼──┼──┼───────────────────┤
│16  │丁○○證件（身分│張  │2   │                                      │
│    │證、汽車駕照）  │    │    │                                      │
├──┼────────┼──┼──┼───────────────────┤
│17  │趙偉哲證件（身分│張  │1   │                                      │
│    │證）            │    │    │                                      │
├──┼────────┼──┼──┼───────────────────┤
│18  │辛○○有線電視繳│張  │3   │                                      │
│    │費收據          │    │    │                                      │
├──┼────────┼──┼──┼───────────────────┤
│19  │手機            │支  │8   │                                      │
├──┼────────┼──┼──┼───────────────────┤
│20  │車號S8-6239汽車 │支  │1   │                                      │
│    │鑰匙            │    │    │                                      │
├──┼────────┼──┼──┼───────────────────┤
│21  │即筒            │支  │1   │經檢驗含愷他命、鹽酸羥亞胺成分。      │
├──┼────────┼──┼──┼───────────────────┤
│22  │塑膠盒          │個  │1   │經檢驗含愷他命、鹽酸羥亞胺成分。      │
├──┼────────┼──┼──┼───────────────────┤
│23  │電扇            │台  │1   │                                      │
├──┼────────┼──┼──┼───────────────────┤
│24  │鋁鍋            │個  │1   │經檢驗含愷他命、鹽酸羥亞胺成分。      │
├──┼────────┼──┼──┼───────────────────┤
│25  │液態愷他命      │桶  │2   │經檢驗均含愷他命成分，合計淨重約37600 │
│    │                │    │    │公克（空包裝總重3600公克），純度22.56%│
│    │                │    │    │，純質淨重約8482.56 公克。            │
├──┼────────┼──┼──┼───────────────────┤
│26  │愷他命結晶      │桶  │1   │經檢驗含愷他命成分，淨重約7450公克（空│
│    │                │    │    │包裝重450 公克），純度73.44%，純質淨重│
│    │                │    │    │約5471.28 公克。                      │
├──┼────────┼──┼──┼───────────────────┤
│27  │愷他命粉末      │袋  │2   │經檢驗均含愷他命成分，合計淨重約13750 │
│    │                │    │    │公克（空包裝總重150 公克），純度72.23%│
│    │                │    │    │，純質淨重約9931.63 公克。            │
├──┼────────┼──┼──┼───────────────────┤
│28  │車號S7-1966鑰匙 │支  │1   │                                      │
└──┴────────┴──┴──┴───────────────────┘
附表三：
扣押時間、地點：97年3 月11日晚間10時40分許；屏東縣麟洛鄉
○○街102 號處
┌──┬────────┬──┬──┬───────────────────┐
│編號│物品名稱        │單位│數量│ 備      註                           │
├──┼────────┼──┼──┼───────────────────┤
│1   │疑似K他命粉末   │包  │4   │編號壹-1至4 號，毛重分別為840 公克，85│
│    │                │    │    │0 公克，710 公克，475 公克。          │
│    │                │    │    │經檢驗均含愷他命成分，合計淨重約2458公│
│    │                │    │    │克（空包裝總重22公克），純度83.89%，純│
│    │                │    │    │質淨重約2062.02 公克。                │
├──┼────────┼──┼──┼───────────────────┤
│2   │搗碎槌          │支  │1   │經檢驗含愷他命、鹽酸羥亞胺成分。      │
├──┼────────┼──┼──┼───────────────────┤
│3   │裝墊用塑膠袋    │袋  │1   │經檢驗含愷他命成分。                  │
├──┼────────┼──┼──┼───────────────────┤
│4   │裝墊用油紙      │張  │1   │經檢驗含愷他命成分。                  │
├──┼────────┼──┼──┼───────────────────┤
│5   │裝盛用湯匙      │支  │4   │經檢驗均含愷他命、鹽酸羥亞胺成分。    │
├──┼────────┼──┼──┼───────────────────┤
│6   │筆記本          │冊  │1   │                                      │
├──┼────────┼──┼──┼───────────────────┤
│7   │搖頭丸（紅色藥錠│粒  │1   │經檢驗含第二級毒品MDMA。              │
│    │）              │    │    │                                      │
└──┴────────┴──┴──┴───────────────────┘
附表四：
扣押時間、地點：97年3 月12日上午10時15分；雲林縣古坑鄉棋
盤村崁頂山區電表編號00-000 0-00 處
┌──┬────────┬──┬──┬───────────────────┐
│編號│物品名稱        │單位│數量│ 備      註                           │
├──┼────────┼──┼──┼───────────────────┤
│ 1  │恆溫加熱器      │台  │2   │經檢驗均含愷他命、鹽酸羥亞胺成分。    │
├──┼────────┼──┼──┼───────────────────┤
│ 2  │定速攪拌機      │台  │2   │經檢驗均含愷他命、鹽酸羥亞胺成分。    │
├──┼────────┼──┼──┼───────────────────┤
│ 3  │真空馬達        │台  │2   │經檢驗均含愷他命、鹽酸羥亞胺成分。    │
├──┼────────┼──┼──┼───────────────────┤
│ 4  │玻璃濾瓶        │個  │2   │經檢驗均含愷他命、鹽酸羥亞胺成分。    │
├──┼────────┼──┼──┼───────────────────┤
│ 5  │陶瓷漏斗        │個  │5   │經檢驗均含愷他命成分。                │
├──┼────────┼──┼──┼───────────────────┤
│ 6  │矽油            │桶  │3   │                                      │
├──┼────────┼──┼──┼───────────────────┤
│ 7  │濾紙            │盒  │5   │                                      │
├──┼────────┼──┼──┼───────────────────┤
│ 8  │濾網架          │組  │5   │經檢驗均含愷他命成分。                │
│    │                │    │    │                                      │
├──┼────────┼──┼──┼───────────────────┤
│ 9  │玻璃大燒杯      │箱  │3   │經檢驗均含愷他命成分。                │
│    │                │    │    │                                      │
├──┼────────┼──┼──┼───────────────────┤
│10  │大塑膠桶        │個  │5   │經檢驗均含愷他命、鹽酸羥亞胺成分。    │
│    │                │    │    │                                      │
│    │                │    │    │                                      │
├──┼────────┼──┼──┼───────────────────┤
│11  │塑膠水桶        │個  │6   │經檢驗均含愷他命、鹽酸羥亞胺成分。    │
│    │                │    │    │                                      │
│    │                │    │    │                                      │
├──┼────────┼──┼──┼───────────────────┤
│12  │酒精            │桶  │1   │                                      │
├──┼────────┼──┼──┼───────────────────┤
│13  │氨水            │桶  │1   │                                      │
├──┼────────┼──┼──┼───────────────────┤
│14  │攪拌器          │隻  │1   │經檢驗含愷他命、鹽酸羥亞胺成分。      │
│    │                │    │    │                                      │
├──┼────────┼──┼──┼───────────────────┤
│15  │不鏽鋼鍋        │個  │5   │經檢驗均含愷他命、鹽酸羥亞胺成分。    │
│    │                │    │    │                                      │
│    │                │    │    │                                      │
├──┼────────┼──┼──┼───────────────────┤
│16  │鋁盤            │個  │5   │經檢驗均含愷他命、鹽酸羥亞胺成分。    │
│    │                │    │    │                                      │
│    │                │    │    │                                      │
├──┼────────┼──┼──┼───────────────────┤
│17  │鋁盆            │個  │1   │經檢驗均含愷他命、鹽酸羥亞胺成分。    │
│    │                │    │    │                                      │
│    │                │    │    │                                      │
├──┼────────┼──┼──┼───────────────────┤
│18  │鐵勺            │隻  │1   │經檢驗含愷他命成分。                  │
│    │                │    │    │                                      │
├──┼────────┼──┼──┼───────────────────┤
│19  │玻璃攪拌棒      │隻  │2   │經檢驗均含愷他命、鹽酸羥亞胺成分。    │
├──┼────────┼──┼──┼───────────────────┤
│20  │電子PH測試筆（酸│隻  │2   │經檢驗均含愷他命、鹽酸羥亞胺成分。    │
│    │鹼值測定計）    │    │    │                                      │
├──┼────────┼──┼──┼───────────────────┤
│21  │濾布            │袋  │1   │                                      │
├──┼────────┼──┼──┼───────────────────┤
│22  │電風扇          │台  │1   │                                      │
├──┼────────┼──┼──┼───────────────────┤
│23  │快速爐          │台  │1   │經檢驗含愷他命、鹽酸羥亞胺成分。      │
├──┼────────┼──┼──┼───────────────────┤
│24  │磅秤            │台  │1   │經檢驗含愷他命、鹽酸羥亞胺成分。      │
├──┼────────┼──┼──┼───────────────────┤
│25  │油溫計          │支  │2   │經檢驗均含愷他命、鹽酸羥亞胺成分。    │
├──┼────────┼──┼──┼───────────────────┤
│26  │塑膠量桶        │個  │2   │經檢驗均含愷他命成分。                │
├──┼────────┼──┼──┼───────────────────┤
│27  │液態K他命半成品 │桶  │24  │經檢驗均含愷他命成分，合計淨重約454.2 │
│    │                │    │    │公斤（空包裝總重16.8公斤），純度      │
│    │                │    │    │0.00461%，純質淨重約20.94 公克。      │
└──┴────────┴──┴──┴───────────────────┘
附表五：
扣押時間、地點：97年3 月12日上午1時15分許；高雄市○○區
○○街163 號10樓處
┌──┬────────┬──┬──┬───────────────────┐
│編號│品名稱          │單位│數量│ 備      註                           │
├──┼────────┼──┼──┼───────────────────┤
│ 1  │酸鹼測試筆（PH值│支  │2   │經檢驗均含愷他命、鹽酸羥亞胺成分。    │
│    │測定筆）        │    │    │                                      │
├──┼────────┼──┼──┼───────────────────┤
│ 2  │電子磅秤        │個  │1   │經檢驗含愷他命、鹽酸羥亞胺成分。      │
├──┼────────┼──┼──┼───────────────────┤
│ 3  │濾紙            │張  │1   │                                      │
├──┼────────┼──┼──┼───────────────────┤
│ 4  │濾布            │綑  │1   │                                      │
├──┼────────┼──┼──┼───────────────────┤
│ 5  │真空馬達        │具  │1   │經檢驗含愷他命、鹽酸羥亞胺成分。      │
│    │                │    │    │                                      │
├──┼────────┼──┼──┼───────────────────┤
│ 6  │酸鹼試劑        │瓶  │3   │                                      │
├──┼────────┼──┼──┼───────────────────┤
│ 7  │夾鍊袋          │包  │1   │                                      │
├──┼────────┼──┼──┼───────────────────┤
│ 8  │烤燈            │台  │1   │                                      │
├──┼────────┼──┼──┼───────────────────┤
│ 9  │酒精空桶        │個  │4   │                                      │
│    │                │    │    │                                      │
├──┼────────┼──┼──┼───────────────────┤
│10  │愷他命液態半成品│桶  │1   │經檢驗含愷他命成分，淨重約6100公克（空│
│    │                │    │    │包裝重700 公克），純度6.27% ，純質淨重│
│    │                │    │    │約382.47公克。                        │
├──┼────────┼──┼──┼───────────────────┤
│11  │鹽酸            │桶  │1   │                                      │
├──┼────────┼──┼──┼───────────────────┤
│12  │愷他命粉末      │包  │1   │微量粉末，經檢驗含愷他命成分。（含香菸│
│    │                │    │    │1支）                                 │
├──┼────────┼──┼──┼───────────────────┤
│13  │房屋租賃契約書（│本  │1   │                                      │
│    │承租人：甲○○）│    │    │                                      │
└──┴────────┴──┴──┴───────────────────┘


司法院資訊處製作；財團法人民間司法改革基金會備份。
